臺灣高等法院刑事判決　　　　　　　 100年度上易字第1778號
上　訴　人
即　被　告　郭獻文
上列上訴人因竊盜案件，不服臺灣板橋地方法院100年度易字第1
581號，中華民國中華民國100年6月30日第一審判決（起訴案號
：臺灣板橋地方法院檢察署100年度偵字第8337號），提起上訴
，本院判決如下：
    主  文
上訴駁回。
    事  實
一、郭獻文前於民國93年間，因竊盜案件，經本院以94年度上訴
    字第1158號判決判處有期徒刑10月；又因施用第一、二級毒
    品案件，經臺灣板橋地方法院以93年度訴字第2372號判決分
    別判處有期徒刑10月、6月，並定其應執行刑有期徒刑1年2
    月確定；上開3罪嗣經本院以95年度聲字第468號裁定定應執
    行有期徒刑2年確定，於94年6月17日入監執行，95年6月14
    日假釋出監並付保護管束。嗣經撤銷假釋，應執行殘刑有期
    徒刑7月30日，於96年3月17日入監執行，復因減刑及定應執
    行刑，經本院以96年度聲減字第1161號裁定定應執行有期徒
    刑1年確定，於96年7月16日縮刑期滿執行完畢。又於95年間
    ，因竊盜案件，經臺灣板橋地方法院以95年度易字第2316號
    判決判處有期徒刑8月，減為有期徒刑4月；再於96年間，因
    施用第一、二級毒品案件，經本院以96年度上訴字第2412號
    判決分別判處有期徒刑7月、3月，減為有期徒刑3月15日、1
    月15日，並定其應執行刑有期徒刑4月；又因竊盜案件，經
    臺灣板橋地方法院以96年度簡上字第621號判決判處有期徒
    刑4月，減為有期徒刑2月；再因竊盜案件，經臺灣桃園地方
    法院以96年度桃簡字第2036號判決判處有期徒刑8月，減為
    有期徒刑4月；又因竊盜案件，經臺灣板橋地方法以96年度
    易字第3493號判決分別判處有期徒刑8月、6月，並定其應執
    行刑有期徒刑1年；再因竊盜案件，經臺灣板橋地方法以96
    年度易字第3863號判決分別判處有期徒刑6月、7月，並定其
    應執行刑有期徒刑11月，上開9罪嗣經臺灣板橋地方法院以
    98年度聲字第1170號裁定應執行有期徒刑2年10月確定，於
    96年11月16日入監執行，於98年12月29日假釋出監付保護管
    束，於99年8月1日假釋期滿未經撤銷視為執行完畢（以上構
    成累犯）。猶不知悔改，於100年3月3日11時許，騎乘車牌P
    HL-788號重型機車，行至新北市○○區○○路2段245巷60號
    前，見鄒奇蒼停放於該處停車格之車牌6212-ZZ號自用小客
    車無人看管，竟意圖為自己不法之所有，隨意撿拾地上之石
    塊，敲破該車副駕駛座車窗（起訴書誤載為徒手敲破車窗，
    所涉毀損部分未據告訴）後，竊取車內之咖啡色BIG-TRAIN
    羽絨外套1件及皮包1個（內有鄒奇蒼之身分證、駕照、悠遊
    卡、信用卡及現金新臺幣《下同》1,500元等物），得手後
    旋即騎乘上開機車逃離現場。嗣於同日12時許，鄒奇蒼發現
    其所有之上開咖啡色外套遭竊而報警處理，經警調閱監視錄
    影帶，始循線查悉上情。
二、案經新北市政府警察局板橋分局移送臺灣板橋地方法院檢察
    署檢察官偵查起訴。
    理  由
壹、程序方面：
    按被告以外之人於審判外之言詞或書面陳述，除法律有規定
    者外，不得作為證據；又被告以外之人於審判外之陳述，雖
    不符合同法第159條之1至第159條之4之規定，但經當事人於
    審判程序同意作為證據，法院審酌該言詞陳述或書面陳述作
    成時之情況，認為適當者，亦得為證據。當事人、代理人或
    辯護人於法院調查證據時，知有第159條第1項不得為證據之
    情形，而未於言詞辯論終結前聲明異議者，視為有前項之同
    意，刑事訴訟法第159條第1項及第159條之5分別定有明文。
    本判決下列所引用之證據資料均經依法踐行調查證據程序，
    當事人於本院言詞辯論終結前亦未聲明異議，本院審酌證據
    資料製作時之情況，均無違法不當及證明力明顯過低之瑕疵
    ，亦查無依法應排除其證據能力之情形，認以之作為證據應
    屬適當，皆有證據能力。
貳、實體方面：
  一上揭犯罪事實除上訴人即被告郭獻文係撿拾地上石塊敲破車
    窗部分外，業據被告於偵查中、原審審理時坦承不諱（見10
    0年度偵字第8337號卷第51頁、原審卷第36頁、第38頁），
    並經告訴人鄒奇蒼於警詢時指訴綦詳（見上揭偵卷第4頁）
    ，復有監視錄影器翻拍照片9張在卷可佐（見上揭偵卷第23
    頁），而被告於本院審理時並坦承其係撿拾地上石塊敲破車
    窗無誤（見本院卷第49頁），足徵被告自白竊盜之犯行與事
    實相符，堪以採信。被告雖辯稱其於案發當時因服用亞東醫
    院所開立治療精神疾病之藥物，有時候做什麼也不知道，也
    不知道為什麼會犯案云云。經查，精神病本有心神喪失及心
    神耗弱之不同，前者固可不罰，後者僅減輕其刑，故其處罰
    與否，仍須視精神病之程度如何而定，非謂凡有精神病者均
    可不罰，且其不處罰與減輕其刑，必以其犯罪行為確在精神
    病中者為限，若其精神病時有間斷，而犯罪行為適在間斷之
    際者，則其行為與精神病無關，即不能以夙有精神病為理由
    ，而主張不罰或減輕其刑（最高法院22年上字第1771號判例
    意旨參照）。本件被告行竊時既知撿拾地上石塊敲破車窗，
    並於竊得財物旋即騎乘機車逃離現場，且於案發次日製作警
    詢筆錄時猶能清楚陳述行竊經過，並有避重就輕之陳述，其
    後於偵查中、原審審理時亦從未抗辯其於行竊當時係處於精
    神病發之狀態，縱令被告曾罹患精神疾病，其於行竊當時亦
    未受精神疾病影響至為灼然。被告請求調閱其在精神科就診
    之病歷，核無必要，併此敘明。本件事證明確，被告竊盜犯
    行，洵堪認定。
  二按刑法第321條第1項第3款攜帶兇器竊盜罪，所稱之兇器，
    乃依一般社會觀念足以對人之生命、身體、安全構成威脅，
    而具有危險性之「器械」而言。磚塊、石頭乃自然界之物質
    ，尚難謂為通常之「器械」，從而持磚塊、石頭砸毀他人車
    窗竊盜部分，尚難論以攜帶兇器竊盜罪（最高法院92年度台
    非字第38號、95年度台非字第100號判決參照）。核被告所
    為，係犯刑法第320條第1項之竊盜罪。又被告有事實欄所載
    犯罪前科及刑之執行情形，有本院被告前案紀錄表在卷可考
    。被告於上開有期徒刑執行完畢後，5年內故意再犯本件有
    期徒刑以上之罪，為累犯，應依刑法第47條第1項之規定加
    重其刑。
  三原審以被告罪證明確，適用刑法第320條第1項、第47條第1
    項之規定，並審酌被告前有多次竊盜犯行，素行不佳，猶不
    知悔改，復犯本件竊盜，惡性非輕，且正值青年，不思以正
    當途徑賺取金錢，竟恣意竊取他人之物，缺乏對他人財產權
    應予尊重之觀念，兼衡其生活狀況、犯罪之動機、目的、所
    竊得財物之價值（約3千元）及犯後態度等一切情狀，量處
    有期徒刑9月。原審認事用法尚無不當（原判決誤認被告徒
    手敲破車窗部分，不影響判決之本旨與結果，無為此撤銷原
    判決之必要），量刑亦屬妥適。被告上訴為無理由，應予駁
    回。
據上論斷，應依刑事訴訟法第第368條，判決如主文。
本案經檢察官劉斐玲到庭執行職務。
中    華    民    國   100    年    10    月    11    日
                  刑事第十六庭審判長法  官  陳晴教
                                    法  官  吳啟民
                                    法  官  楊智勝
以上正本證明與原本無異。
不得上訴。
                                    書記官  林桂玉
中    華    民    國   100    年    10    月    13    日